臺灣彰化地方法院刑事判決　　　　　　　　　　　　　九十三年度訴字第五六四號
　　公　訴　人　臺灣彰化地方法院檢察署檢察官
　　被　　　告　甲○○
右列被告因違反毒品危害防制條例案件，經檢察官提起公訴（九十三年度毒偵字第九
五０號、第一０五九號、第一０八六號），及聲請併案審理（九十三年度毒偵字第一
三七五號、第一五七三號、第一八七六號、第二四九八號），本院認有刑事訴訟法第
二百七十三條之一第一項所定之情形，而改依簡式審判程序判決如左：
    主  文
甲○○連續施用第一級毒品，累犯，處有期徒刑拾月。
扣案之第一級毒品海洛因壹包（淨重零點零陸公克）沒收銷燬之；注射針筒貳支均沒
收。
    事  實
一、甲○○前因施用毒品案件，經送觀察、勒戒後，認無繼續施用毒品之傾向，於民
    國八十九年三月八日，經臺灣彰化地方法院檢察署檢察官以八十九年度毒偵字第
    一○四九號、第一三三四號為不起訴處分確定。又因施用毒品案件，於九十年五
    月二十五日，經本院以九十年度訴字第三三二號判處有期徒刑一年六月確定，於
    九十二年七月十三日縮刑期滿未經撤銷假釋，視為已執行完畢。其再因犯施用毒
    品案件，經台灣彰化地方法院於九十三年二月二十七日，以九十三年度訴字第十
    號判處有期徒刑一年，並於九十三年三月二十二日確定。詎其仍不知悔改，復基
    於概括之犯意，自九十三年三月二日十七時許起，至九十三年六月二十七日止，
    連續在彰化縣境內不詳之產業道路旁，以將海洛因摻水置入針筒內，再予注射身
    體之方式，施用第一級毒品海洛因多次。嗣於九十三年三月四日十四時三十分許
    、同年三月八日上午七時許、同年三月二十一日十四時五十分許，其自動到案並
    同意採尿送驗而悉上情；又於同年四月二十八日經其同意，由彰化縣警察局二林
    分局採尿送鑑定，結果呈嗎啡陽性反應而查知；及於九十三年五月五日十六時許
    ，為警在之彰化縣大城鄉青埔巷之產業道路旁查獲，並扣得其所有、供施用海洛
    因使用之注射針筒一支；復於九十三年五月十八日十七時許，為警在彰化縣二林
    鎮○○路與二溪路口查獲，並扣得海洛因一包（淨重零點零六公克）；最後一次
    於九十三年六月二十八日十六時三十分許，在彰化縣大城鄉○○路八十七號前查
    獲，並扣得其所有、供施用海洛因使用之注射針筒一支。
二、案經彰化縣警察局二林分局報告臺灣彰化地方法院檢察署檢察官偵查起訴及聲請
    併案審理；本院認有刑事訴訟法第二百七十三條之一第一項所定之情形，而改依
    簡式審判程序審理。
    理  由
一、按除被告所犯為死刑、無期徒刑、最輕本刑為三年以上有期徒刑之罪或高等法院
    管轄第一審案件者外，於前條第一項程序進行中，被告先就被訴事實為有罪之陳
    述時，審判長得告知被告簡式審判程序之旨，並聽取當事人、代理人、辯護人及
    輔佐人之意見後，裁定進行簡式審判程序；除簡式審判程序及簡易程序案件外，
    第一審應行合議審判，刑事訴訟法第二百七十三條之一第一項、第二百八十四條
    之一分別定有明文。本件被告所涉係死刑、無期徒刑、最輕本刑為三年以上有期
    徒刑之罪或高等法院管轄第一審案件以外之罪，並於本院行準備程序時就被訴事
    實為有罪之陳述，本院合議庭依前揭規定，經評議結果，裁定改由一名法官獨任
    行簡式審判程序，先予敘明。
二、右揭事實，業據被告甲○○於本院審理中坦承不諱；且被告之尿液經送檢驗結果
    ，確呈嗎啡陽性反應無訛，有彰化縣衛生局九十三年三月十五日煙檢字第９９３
    ０６８６號、九十三年三月十五日煙檢字第９３０６７９號、九十三年三月二十
    九日煙檢字第９３０８０９號、九十三年五月十日煙檢字第９３１２９４號、九
    十三年五月十七日煙檢字第９３１４１０號、九十三年五月三十一日煙檢字第９
    ３１５５０號、九十三年七月五日煙檢字第９３１９６９號檢驗煙毒尿液檢驗成
    績書共七紙在卷可稽；另扣案之白色粉末一包經送鑑定為第一級毒品海洛因（淨
    重零點零六公克）無誤，亦有法務部調查局鑑定通知書一紙在卷可憑，及注射針
    筒共二支扣案可資憑佐；又被告前因施用毒品案件，經送觀察、勒戒後，認無繼
    續施用毒品之傾向，於八十九年三月四日釋放，並於八十九年三月八日經臺灣彰
    化地方法院檢察署檢察官，以八十九年度毒偵字第一○四九號、第一三三四號為
    不起訴處分確定等情，亦有該不起訴處分書在卷可憑，被告犯行應堪認定。
三、核被告所為，係犯毒品危害防制條例第十條第一項之施用第一級毒品罪。其因施
    用而持有第一級毒品海洛因之低度行為，應為施用第一級毒品之高度行為所吸收
    ，不另論罪。被告先後施用第一級毒品海洛因之行為時間密接、犯罪構成要件相
    同，顯係基於概括犯意為之，為連續犯，應依法以一罪論，並加重其刑；起訴書
    雖未載及被告自九十三年三月二十日起至同年六月二十七日止施用第一級毒品海
    洛因之犯行，惟此部分與起訴書已載之部分，有連續犯之裁判上一罪關係，有如
    前述，本院依審判不可分之法理，自應併予審究，附此敘明。被告前因施用毒品
    案件，於九十年五月二十五日，經本院以九十年度訴字第三三二號判處有期徒刑
    一年六月確定，於九十二年七月十三日縮刑期滿未經撤銷假釋而視為執行完畢，
    有台灣彰化地方法院檢察署刑案紀錄簡覆表一份附卷足按，五年以內再犯本案有
    期徒刑以上之罪，屬累犯，依法應遞加重其刑。爰審酌被告犯罪動機、目的、施
    用之情狀、所生之危害尚屬自殘行為、及犯後坦承犯行、深具悔意之態度等一切
    情狀，量處如主文所示之刑。至扣案之第一級毒品海洛因（淨重零點零六公克）
    為查獲之毒品，應依毒品危害防制條例第十八條第一項前段之規定沒收銷燬之。
    注射針筒二支為被告所有、供施用毒品所用之物，業據其供承在卷，應依刑法第
    三十八條第一項第二款之規定沒收。
據上論斷，應依刑事訴訟法第二百七十三條之一第一項、第二百九十九條第一項前段
，毒品危害防制條例第十條第一項、第十八條第一項前段，刑法第十一條前段、第五
十六條、第四十七條、第三十八條第一項第二款，判決如主文。
本案經檢察官廖曉萍到庭執行職務。
中　　華　　民　　國　　九十三　　年　　　十　　　月　　　　六　　　　　日
                                臺灣彰化地方法院刑事第一庭
                                    法　　　官  吳俊螢
右正本證明與原本無異。
如不服本判決，應於送達後十日內向本院提出上訴狀(須附繕本)。
告訴人或被害人對於判決如有不服具備理由請求檢察官上訴者，其上訴期間之計算係
以檢察官收受判決正本之日期為準。
                                    法院書記官
中　　華　　民　　國　　八十一　　年　　　　　　　月　　　　　　　　　日
